

Guevara Quispe David Martin Profesional IT, consultor y Sysadmin

Villa Devoto, CABA, Buenos Aires, Argentina Teléfono: 15 4090 2595

Email: guevaradavid@outlook.com

Soy una persona que busca superarse a si mismo, muy comprometido con el trabajo y autodidacta. Me encanta desempeñarme en el área de la informática, por lo que puedo decir que es mi vocación.

Tengo una muy buena base de experiencia en el área de IT como en SysAdmin con orientación a servidores Linux y ambientes de desarrollo web. Mi objetivo es poder desarrollarme como DevOps y poder sumar experiencia tanto en servicios Cloud tanto AWS, GoogleCloudPlataform como Azure. Además de toda infraestructura basada en Conteiners Docker, OpenStack.

FORMACIÓN

TO Allers

Linux LPIC-1 101 & 102 - EducacionITSin certificación	
Operador Linux - 2015	Administrador Linux - 2015
EducacionITTópico para la	EducacionIT Tópico para la
Certificación LPIC-1 101	Certificación LPIC-1 102
Ethical Hacking – 2015 EducacionITCurso base para la Certificación CEH	Seguridad en Redes - 2015 EducacionITNetwork Hacking
Base de datos y SQL - 2014 EducacionITManejo y	Programación Web PHP y MySQL - 2014 EducacionITProgramación de
maquetación de BD a través del leguaje	Web dinámicas utilizando PHP como
SQL.	lenguaje y MySQL para DB

Técnico en Computación 2008 - 2012

Recibido

Tec.N21 DE10 Fragata Libertad

PHP Orientado a Objetos - 2014

paradigma de objetos con PHP v7

EducacionIT..... Comprende el

Ingeniería en Informática 2014 -

EducacionIT.....Desarrollo de aplicaciones

Agiles y asincrónicas con el servidor Web

Cursando

Universidad de Palermo Sede Mario Bravo

AJAX & JQuery - 2014

Autodidacta -

Cursos de en plataformas E-learning tales como Udemy, LinuxAcademy, Oreilly y PluralSigth.

Experiencia con:

- Exim
- Ngnx
- Nmap
- Apache
- OpenVZ
- Docker
- SSH
- RedHat
- MetaSploit
- OWASPIPTable
- Expreciones Regulares
- Win. Server 2003/2008
- ActiveDirectory
- SQL Server
- I.I.S
- Apache 2.1, 2.2
- OpenLDAP
- Nagios
- Mantis
- ntpd
- Postfix
- Roundcube
- Webmin
- Virtualmin

EXPERIENCIA LABORAL

InsideTech

Julio de 2019 a día de la fecha | Buenos Aires, Argentina

Posición: **Sysadmin**

Responsabilidades: Manejo de la firma Bunge SA.

Administración de equipos RHEL5/6/7, ambientes de producción y desarrollo para Cobol, Jboss y OracleDB. Orquestación con Ansible y armado de Scripts en Bash. Integración e implementación de Microsoft SCOM con RHEL para

monitoreo y despliegue de tareas.

Herramientas: Ansible, RHEL, SCOM, Bash.

Jefe Inmediato: Marcos Fassi

Dirección: 25 de Mayo 501 Piso 7. CABA , Buenos Aires, Argentina

NutHost

Abril de 2016 a Julio 2019 Buenos Aires, Argentina

Posición: Sysadmin

Responsabilidades: Manejo de servidores Virtuales Web dedicados y compartidos. Administración

sobre acceso SSH. Manejo de servidores de correo Exim, Postfix.

Administración de servidores Apache y Nginx, con la preparación del ambiente

de desarrollo pedido por el cliente.

Herramientas: OpenVZ, SSL-LetsEncript, PHP-FPM, Exim, Postfix, CSF/LFD, Apache, Nginx, Nagios,

Fail2Ban, Bash, WHM, cPanel, PHP, Mysql, Html, Phyton, Bash, Centos, CloudLinux.

Jefe Inmediato: Leandro Capurro

Dirección: Monroe 2341 Piso 11. CABA , Buenos Aires, Argentina

NutHost

Abril de 2016 a diciembre 2016 | Buenos Aires, Argentina

Posición: Soporte Nivel II

Responsabilidades: Manejo de servidores Virtuales Web dedicados y compartidos, Administración de

cuentas de clientes en servidores compartidos. Manejo de servidores de correo Exim, Postfix. Soporte de servidores Apache y Nginx. Contacto telefónico con el

cliente para resolución de Incidentes.

Herramientas: Exim, Postfix, CSF/LFD, Apache, Ngnx, Nagios, Fail2Ban, Bash, Cpanel, PHP, MySQL, Phyton.

Jefe Inmediato: Esteban Ferriol

Dirección: Monroe 2341 Piso 11. CABA, Buenos Aires, Argentina

Asytec Sistemas S.R.L

Abril de 2015 a Marzo 2016 | Buenos Aires, Argentina

Posición: Consultor en Informática

Responsabilidades: Manejo de las firmas NMB y Asoc, AFC Consultores y Fundación Normatil.

Revisión y planeamiento de Backups de los Servidores, ABM en SAMBA, tareas de prevención y monitoreo de servidor MSQL, Versionado y control de Aplicativos fiscales (Siap). Soporte de Sist. Contables (Tango, Bejerman). Tareas de mantenimiento en equipos, y elaboración de documentación de procesos y

software, además de la administración de la red.

Herramientas: Microsoft Windows Server 2008, SQL Server 2005, Samba 3.6, Debian 7, Postfix, SpamAssassin, Round Cube, Apache 2.2, Webmin, Nagios, Cobian Backup 11, OpenLDAP, OCS Inventory.

Jefe Inmediato: Carlos Batista

Dirección: Florida 1 Piso 10 Of.35 CABA, Buenos Aires, Argentina

Teckgroup

Julio de 2013 a Abril 2015| Buenos Aires, Argentina

Posición: Soporte IT

Responsabilidades: AVM de usuarios, manejo de Backups y Software de estudios contables control

de versiones de Siap y sus aplicativos además del manejo de backups y restauración de este. Mantenimiento preventivo de equipos, solución de problemas a nivel redes, Atención y Soporte a usuario remoto, Onsite y

Telefónico.

Herramientas: Microsoft Windows Server 2003- 2009, Debian 6, Apache 2.2, FileZilla, Nagios, Cobian Backup 11, SQL server 2005, 2013, Google Apps for Work, Google Synch, Microsoft OWA, Mantis,

Teamviewer.

Jefe Inmediato: Pablo Sellan

Dirección: Florida 1 Piso 10 Of.35 CABA, Buenos Aires, Argentina